臺灣臺北地方法院刑事判決　　　　　　 100年度易字第2679號
公　訴　人　臺灣臺北地方法院檢察署檢察官
被　　　告　蘇文輝
　　　　　　羅展明
上列被告因竊盜等案件，經檢察官提起公訴（100年度偵字第159
75、18128、19618號），本院判決如下：
    主  文
蘇文輝犯附表編號1至12之罪，均累犯，各處附表編號1至12之宣
告刑。應執行有期徒刑壹年拾月。
羅展明犯故買贓物罪，累犯，處有期徒刑肆月，如易科罰金，以
新臺幣壹仟元折算壹日。
    事  實
一、蘇文輝於(1)民國96年因竊盜、加重竊盜案件，經臺灣板橋地
    方法院96年度易字第3408號判決分處有期徒刑1年、8月，並
    定應執行有期徒刑1年6月，嗣經臺灣高等法院97年上易字第
    167號判決駁回上訴確定。(2)97年復因竊盜、加重竊盜案件
    ，經本院97年度易字第2036號判決分處有期徒刑4月、8月、
    8月、8月、4月，並定應執行有期徒刑2年1月確定。上開(1)
    、(2)之罪，嗣經本院98年度聲字第882號裁定應執行有期徒
    刑3年7月確定，於100年5月21日執行完畢。竟基於意圖為自
    己不法所有，分於附表編號1至12所示時地及手法行竊，各
    竊得該表所示之物。另於附表編號5所示時地，竊得劉巧英
    手提包後，持包內之劉巧英郵局金融卡，在臺北市○○路○
    段171號興隆郵局之自動提款機，以輸入金融卡密碼之不正
    方法，致郵局自動櫃員機付款設備陷於錯誤，誤認係劉巧英
    本人領款，而提領新臺幣3萬5千元。
二、羅展明於99年因贓物案件，經臺灣板橋地方法院同年度簡字
    第9014號判決處有期徒刑2月確定，於100年3月7日易科罰金
    執行完畢，仍不知逡悔，於100年7月18日在臺北市○○區○
    ○街某處，明知蘇文輝所販售己竊得附表編號3之ipone4 手
    機（序號：000000000000000）係來路不明贓物，竟基於故
    買贓物犯意，以遠低於市價之新臺幣（以下同）1萬元，向
    其買受該手機，嗣經警調閱手機序號通聯紀錄，始循線查悉
    前情。
三、案經張惠雯訴由臺北市政府警察局大同第一分局、江美玲、
    張英美、李金蘭、黃德俊、NINGTIAS SUPIATI訴由臺北市政
    府警察局中正第一分局、謝昇燕、陳聯璟、劉巧英、林詩瑩
    訴由臺北市政府警察局文山第二分局報請臺灣臺北地方法院
    檢察署檢察官偵查起訴。
    理  由
壹、證據能力：
    證人即告訴人張惠雯、阮呂創明、江美玲、張英美、李金蘭
    、黃德俊、NINGTIAS SUPIATI、謝昇燕、陳若瑀、陳聯璟、
    劉巧英、林詩瑩警詢陳述；證人武裕國警詢陳述；張惠雯住
    宅失竊案報告，固分屬被告以外之人於審判外之言詞、書面
    陳述，惟當事人於言詞辯論終結前未爭執其證據能力，亦無
    聲請傳訊，顯放棄行使詰問權，且本院審酌該陳述作成時情
    況，並無違法或不當之處，適為本案證據；而證人武裕國、
    阮呂創明、江美玲、張英美於偵查中向檢察官所為陳述，業
    經具結，有結文在卷可憑，復查無顯不可信之情，依刑事訴
    訟法第159條之5、第159條之1第2項規定，均具證據能力。
    至其餘憑以認定本案犯罪事實之非供述證據（詳後述），查
    無違反法定程序取得之情，依刑事訴訟法第158條之4規定反
    面解釋，亦有證據能力。
貳、實體部分：
一、訊據被告蘇文輝就上開犯罪事實坦承不諱，核與證人即告訴
    人、被害人張惠雯、阮呂創明、江美玲、張英美、李金蘭、
    黃德俊、NINGTIAS SUPIATI、謝昇燕、陳若瑀、陳聯璟、劉
    巧英、林詩瑩所證遭竊一情相符，復有監視錄影翻攝照片（
    臺灣臺北地方法院檢察署100年度偵字第18128號號卷第33-3
    8、181-208頁）、贓物翻攝照片（同署100年度偵字第15975
    號卷第33頁、100年度偵字第18128號卷第14-15、176-178頁
    ）、贓物認領保管單附卷為證（同署100年度偵字第15975號
    卷第30頁、100年度偵字第18128號卷第18、22、24、27、29
    、32頁），足認被告自白與事實相符，應係可採，是本案事
    證明確，被告多次竊盜（含一次加重竊盜）、以不正方法由
    自動付款設備取得他人之物犯行，堪以認定，應依法論科。
二、訊據被告羅展明固坦認：以1萬元向被告蘇文輝購得iphone4
    手機，惟矢口否認有何故買贓物犯行，辯稱：蘇文輝說手機
    是他自己的，伊才會買云云，惟查：
(一)上述手機係被告蘇文輝於附表編號3時地所竊贓物，嗣在前揭
  時地以1萬元出賣予被告羅展明等情，除據被告蘇文輝、羅展
  明供承無訛，復經證人即張惠雯證述明確，是被告羅展明買受
  贓物之事實，應可認定。
(二)依被告自承：蘇文輝當天只賣這支手機，伊沒看到有擺其他東
  西在賣，伊為大學畢業，現已退休，先前是行政院勞委會科員
  ，任職30餘年，伊只有拿到手機，其他什麼東西都沒有等語（
  本院卷第120頁背面、第121頁正面及背面）；再參酌證人即王
  德成於本院審理時證述：羅展明所買的手機剛好在伊140巷口
  買的，他們就在伊的後面，這條街很少在這邊談事情等語（本
  院卷第114、116頁），衡被告蘇文輝出賣手機地點為萬華區○
  ○街○街內，本非中古二手貨之一般正常交易地點；被告蘇文
  輝又僅單純販售1支手機，而無其他商品等節觀之，其買賣交
  易地點及擺攤陳列販售物品方式，顯違正常買賣交易模式，甚
  為怪異，被告就此情絕難諉為不知；次衡以被告前於跳蚤市場
  因兩次故買贓物案件，業經法院先後判處二個贓物罪確定，有
  臺灣高等法院99年度上易字第981號判決、臺灣板橋地方法院9
  9年度簡字第9014號判決、臺灣高等法院被告前案紀錄表存卷
  為徵，是被告此次理當更為審慎究查物品來源，避免再誤觸法
  網，末參以被告為國立大學畢業，任職30餘年公務員，具相當
  智識程度而有一定生活歷驗之人，豈會在被告蘇文輝僅言明該
  手機係其所有一語後，竟再無任何查證舉措、細究來源，或請
  被告蘇文輝提出手機包裝紙盒袋、使用說明書、保固保證書，
  甚或充電器等相關物品可供憑證確為被告蘇文輝所有之證據下
  ，即率爾輕信素不相識陌生人寥寥一詞，旋以遠低於市價之行
  情購得手機，此等購買情狀顯悖被告先前生活歷驗及智識程度
  ，核與常情有違，堪徵被告羅展明確明知手機為來源不明贓物
  而故買之，是其上揭所辯，無非狡卸卸詞，核無足採，是本案
  事證明確，被告故買贓物犯行，洵堪認定，應依法論科。
三、(一)核被告蘇文輝所為，各係犯如附表編號1-12之罪；核被告
      羅展明所為，係犯刑法第349條第2項故買贓物罪。被告蘇
      文輝附表編號3侵入住宅竊盜犯行，其侵入住宅行為已結
      合於所犯加重竊盜之罪質中，無更行構成侵入住宅罪之理
      ，不另論刑法第306條侵入住宅罪。被告蘇文輝11次普通
      竊盜、1次加重竊盜、1次由自動付款設備取得他人之物犯
      行，犯意各別，行為互殊，應分論併罰。被告蘇文輝於(1)
      96年因竊盜、加重竊盜案件，經臺灣板橋地方法院96年度
      易字第3408號判決分處有期徒刑1年、8月，並定應執行有
      期徒刑1年6月，嗣經臺灣高等法院97年上易字第167號判
      決駁回上訴確定。(2)97年復因竊盜、加重竊盜案件，經本
      院97年度易字第2036號判決分處有期徒刑4月、8月、8月
      、8月、4月，並定應執行有期徒刑2年1月確定。上開(1)、
      (2)之罪，嗣經本院98年度聲字第882號裁定應執行有期徒
      刑3年7月確定，於100年5月21日執行完畢，有臺灣高等法
      院被告前案紀錄表附卷為證，其受有期徒刑之執行完畢，
      5年以內故意再為本案有期徒刑以上之罪，均為累犯，各
      應依刑法第47條第1項規定加重其刑。被告羅展明於99年
      因贓物案件，經臺灣板橋地方法院同年度簡字第9014號判
      決處有期徒刑2月確定，於100年3 月7日易科罰金執行完
      畢，此有臺灣高等法院被告前案紀錄表存卷為憑，其受有
      期徒刑執行完畢，5年以內故意再為本案有期徒刑以上之
      罪，為累犯，應依刑法第47條第1項規定加重其刑。
    (二)爰審酌被告蘇文輝於88、90、91、95、97、98年因竊盜、
      94年因詐欺案件；被告羅展明於99年因兩次贓物案件，均
      經法院判處罪刑確定，有前案紀錄表在卷為證；被告蘇文
      輝正值壯年，身強體健，竟不憑正當方式獲取財物；被告
      蘇文輝、羅展明依序因竊盜、故買贓物犯行，甫經法院判
      處罪刑確定，復再為本案犯行，足徵渠等自我檢束能力低
      弱；且被告蘇文輝侵入住宅竊盜之犯罪手段，危害社會治
      安；惟部分贓物業返還被害人，有贓物認領保管單可據，
      是告訴人及被害人等部分損害已受回復；被告蘇文輝原於
      警詢坦承犯行，嗣於偵查、本院準備程序矢口否認，再於
      本院審理時始坦承不諱，及被告羅展明自始至終矢口否認
      之犯後態度；兼衡被告蘇文輝所竊之物價值及渠等智識程
      度、犯罪動機、手段、目的、經濟情況、生活狀況等一切
      情狀，分別量處如主文所示之刑，就被告蘇文輝部分，再
      定應執行刑，就被告羅展明部分諭知易科罰金折算標準。
四、公訴人雖以被告有多次竊盜前科，復為本案多次竊盜犯行，
    認應諭知強制工作云云。惟保安處分係就受處分人將來之危
    險性所為處置，以達教化、治療目的，而係刑罰之補充制度
    。我國現行刑法採刑罰與保安處分雙軌制，係在維持行為責
    任之刑罰原則下，為協助行為人再社會化功能，以及改善行
    為人潛在危險性格，期能達成根治犯罪原因、預防犯罪之特
    別目的，是保安處分中之強制工作，旨在對嚴重職業性犯罪
    及欠缺正確工作觀念或無正常工作因而犯罪者，強制其從事
    勞動，學習一技之長及正確謀生觀念，使其日後重返社會，
    能適應社會生活。而保安處分宣告與否，應斟酌行為人行為
    嚴重性、行為人所表現之危險性及對於行為人未來行為之期
    待性，由法院視行為人危險性格，決定應否令入勞動處所強
    制工作，以達預防目的。查被告於本案行為前，於88、90、
    91、95、97、98年因竊盜案件，固分經法院判處罪刑確定，
    並入監服刑，惟歷次竊盜犯行至少間隔1年至4年不等，且本
    案竊盜犯行，係出於偶發性，尚難認被告有以犯罪為日常惰
    性行為之犯罪習性，本院認尚無併予諭知強制工作必要，附
    此指明。
據上論斷，應依刑事訴訟法第299條第1項前段，刑法第320條第1
項、第321條第1項第1款、第339條之2第1項、第349條第2項、第
47條第1項、第41條第1項前段、第51條第5款，刑法施行法第1條
之1第1項、第2項前段，判決如主文。
本案經檢察官吳曉婷到庭執行職務。
中    華    民    國   100    年    12    月    2     日
                    臺灣臺北地方法院刑事第4庭
                        審判長法  官  吳冠霆
                              法  官  賴武志
                              法  官  陳琪媛
以上正本證明與原本無異。
如不服本判決應於送達後10日內向本院提出上訴書狀，並應敘述
具體理由，未敘述上訴理由者，應於上訴期間屆滿後20日內向本
院補提理由書。
                              書記官  蔡文揚
中    華    民    國   100    年    12    月    2     日
附表：
 ┌──┬────┬────────────┬──────┬──────┐
 │編號│被害人  │行竊時、地              │所犯法條    │宣告刑      │
 ├──┼────┼────────────┼──────┼──────┤
 │ 1  │謝昇燕  │100年6月22日下午4時，在 │刑法第320條 │有期徒刑4月 │
 │    │        │萬芳醫院6樓677-5病房內竊│第1項竊盜罪 │            │
 │    │        │得被害人所有之黑色背包（│            │            │
 │    │        │內有LG手機1支，序號：   │            │            │
 │    │        │000000000000000、皮夾、 │            │            │
 │    │        │身分證、健保卡、提款卡、│            │            │
 │    │        │駕照、行照、現金3000元等│            │            │
 │    │        │物品）。                │            │            │
 ├──┼────┼────────────┼──────┼──────┤
 │ 2  │陳若瑀  │100年6月28日凌晨3時許， │刑法第320條 │有期徒刑4月 │
 │    │        │在萬芳醫院7樓767-2號病房│第1項竊盜罪 │            │
 │    │        │內竊得被害人所有之HTC手 │            │            │
 │    │        │機1支（IMEI：00000000000│            │            │
 │    │        │0794）。                │            │            │
 ├──┼────┼────────────┼──────┼──────┤
 │ 3  │張惠雯  │100年7月14日下午2時許， │刑法第321條 │有期徒刑8月 │
 │    │        │侵入被害人張惠雯位在臺北│第1項第1款侵│            │
 │    │        │市○○區○○街79號內之住│入住宅竊盜罪│            │
 │    │        │處，徒手拿取被害人放在上│            │            │
 │    │        │址客廳桌上之IPHONE4手機 │            │            │
 │    │        │一隻（序號：000000000000│            │            │
 │    │        │670），得手後，將上開竊 │            │            │
 │    │        │得之手機以10000元的代價 │            │            │
 │    │        │，賣給羅展明。          │            │            │
 ├──┼────┼────────────┼──────┼──────┤
 │ 4  │陳聯璟  │100年7月21日下午3時許， │刑法第320條 │有期徒刑4月 │
 │    │        │在萬芳醫院9樓9205病床上 │第1項竊盜罪 │            │
 │    │        │，竊取陳聯璟所有之綠色背│            │            │
 │    │        │包得手（內有I- PHONE3GS │            │            │
 │    │        │手機、皮夾、眼鏡等）    │            │            │
 ├──┼────┼────────────┼──────┼──────┤
 │ 5  │劉巧英  │100年8月15日凌晨5時許， │刑法第320條 │有期徒刑4月 │
 │    │        │在萬芳醫院10樓108-5號病 │第1項竊盜罪 │            │
 │    │        │床旁，竊取劉巧英之手提包├──────┼──────┤
 │    │        │得手從安全門逃逸，（內有│第339條之2第│有期徒刑4月 │
 │    │        │不詳廠牌之手機「序號：  │1項以不正方 │            │
 │    │        │000000000000000」、郵局 │法由自動付款│            │
 │    │        │存簿、提款卡、印章、信用│設備取得他人│            │
 │    │        │卡等物）。嗣又於同日下午│財物罪      │            │
 │    │        │5時15分許，以前開竊得之 │            │            │
 │    │        │提款卡，前往興隆郵局提款│            │            │
 │    │        │機提領3萬5千元。        │            │            │
 ├──┼────┼────────────┼──────┼──────┤
 │ 6  │林詩瑩  │100年8月26日6時許，在萬 │刑法第320條 │有期徒刑4月 │
 │    │        │芳醫院6樓617-2號病床，竊│第1項竊盜罪 │            │
 │    │        │取林詩瑩之三星牌手機（序│            │            │
 │    │        │號：000000000000000）。 │            │            │
 ├──┼────┼────────────┼──────┼──────┤
 │ 7  │阮呂創明│100年8月27日晚上8時30分 │刑法第320條 │有期徒刑4月 │
 │    │        │許，在台大醫院11樓D201號│第1項竊盜罪 │            │
 │    │        │房，竊取阮呂創明平板電腦│            │            │
 │    │        │、隨身碟、新台幣3萬元等 │            │            │
 │    │        │。                      │            │            │
 ├──┼────┼────────────┼──────┼──────┤
 │ 8  │江美玲  │100年8月27日晚上10時許，│刑法第320條 │有期徒刑4月 │
 │    │        │在台大醫院9樓A201號房， │第1項竊盜罪 │            │
 │    │        │竊取江美玲之黑色小皮包（│            │            │
 │    │        │內有身分證、健保卡、鑰匙│            │            │
 │    │        │、充電器、信用卡、借書證│            │            │
 │    │        │2張、印章、新臺幣3百元、│            │            │
 │    │        │邱怡瑋兆豐銀行信用卡、江│            │            │
 │    │        │昕潔內湖農會金融卡、邱士│            │            │
 │    │        │峰國泰世華銀行金融卡、健│            │            │
 │    │        │保卡），得手後逃逸。    │            │            │
 ├──┼────┼────────────┼──────┼──────┤
 │ 9  │李金蘭  │100年8月27日晚上10時許，│刑法第320條 │有期徒刑4月 │
 │    │        │在台大醫院12樓A-06病床竊│第1項竊盜罪 │            │
 │    │        │取李金蘭之遊戲機。      │            │            │
 ├──┼────┼────────────┼──────┼──────┤
 │ 10 │黃德俊  │100年8月27日晚上10時許，│刑法第320條 │有期徒刑4月 │
 │    │        │在台大醫院7樓B棟第7病房 │第1項竊盜罪 │            │
 │    │        │，竊取黃俊德之NOKIA手機 │            │            │
 │    │        │。                      │            │            │
 ├──┼────┼────────────┼──────┼──────┤
 │ 11 │NINGTIAS│100年8月28日凌晨2時許， │刑法第320條 │有期徒刑4月 │
 │    │SUPIATI │在台大醫院D棟7樓D03病床 │第1項竊盜罪 │            │
 │    │        │，竊取NINGTIAS SUPIATI  │            │            │
 │    │        │之手提包，（內有手背包、│            │            │
 │    │        │小錢包、LG手機）        │            │            │
 ├──┼────┼────────────┼──────┼──────┤
 │ 12 │張英美  │100年8月28日凌晨5時許， │刑法第320條 │有期徒刑4月 │
 │    │        │在台大醫院D棟12樓201病床│第1項竊盜罪 │            │
 │    │        │，竊取張英美之小電視、手│            │            │
 │    │        │機、珍珠項鍊、耳環、戒指│            │            │
 │    │        │、手提包、身分證、健保卡│            │            │
 │    │        │。                      │            │            │
 └──┴────┴────────────┴──────┴──────┘
附錄本案論罪科刑法條全文
中華民國刑法第320條
意圖為自己或第三人不法之所有，而竊取他人之動產者，為竊盜
罪，處5年以下有期徒刑、拘役或5百元以下罰金。
意圖為自己或第三人不法之利益，而竊佔他人之不動產者，依前
項之規定處斷。
前二項之未遂犯罰之。
中華民國刑法第321條
犯竊盜罪而有下列情形之一者，處6月以上、5年以下有期徒刑，
得併科新臺幣10萬元以下罰金：
一、侵入住宅或有人居住之建築物、船艦或隱匿其內而犯之者。
二、毀越門扇、牆垣或其他安全設備而犯之者。
三、攜帶兇器而犯之者。
四、結夥三人以上而犯之者。
五、乘火災、水災或其他災害之際而犯之者。
六、在車站、埠頭、航空站或其他供水、陸、空公眾運輸之舟、
    車、航空機內而犯之者。
前項之未遂犯罰之。
中華民國刑法第339條之2
意圖為自己或第三人不法之所有，以不正方法由自動付款設備取
得他人之物者，處3年以下有期徒刑、拘役或1萬元以下罰金。
以前項方法得財產上不法之利益或使第三人得之者，亦同。
中華民國刑法第349條
收受贓物者，處3年以下有期徒刑、拘役或5百元以下罰金。
搬運、寄藏、故買贓物或為牙保者，處5年以下有期徒刑、拘役
或科或併科1千元以下罰金。
因贓物變得之財物，以贓物論。